【裁判字號】    98,台上,3428
【裁判日期】    980618
【裁判案由】    違反毒品危害防制條例
【裁判全文】
最高法院刑事判決            九十八年度台上字第三四二八號
上  訴  人  甲○○
上列上訴人因違反毒品危害防制條例案件，不服台灣高等法院中
華民國九十八年四月十四日第二審判決（九十八年度上訴字第九
二號，起訴案號：台灣桃園地方法院檢察署九十七年度偵字第一
六六二九號），提起上訴，本院判決如下：
    主  文
上訴駁回。
    理  由
按刑事訴訟法第三百七十七條規定，上訴於第三審法院，非以判
決違背法令為理由，不得為之。是提起第三審上訴，應以原判決
違背法令為理由，係屬法定要件。如果上訴理由書狀並未依據卷
內訴訟資料，具體指摘原判決不適用何種法則或如何適用不當，
或所指摘原判決違法情事，顯與法律規定得為第三審上訴理由之
違法情形不相適合時，均應認其上訴為違背法律上之程式，予以
駁回。本件上訴人甲○○上訴意旨略稱：(一)證人游麗華於警詢證
稱：係與上訴人合資購買第一級毒品海洛因（下稱海洛因），且
有電話通聯紀錄為證，原判決遽認上訴人販賣海洛因予游麗華，
有適用法則不當之違法。(二)本件審理程序尚未終結，為何即將扣
案新台幣（下同）一千元送繳國庫，上訴人於原審聲請就扣案一
千元為指紋鑑定，證明為上訴人所有，原審認無必要，有應於審
判期日調查之證據而未予調查之違法云云。
惟查原判決依憑上訴人部分不利於己之自白、證人游麗華於警詢
、偵查中、第一審之證詞、證人李鴻鈺於偵查中、第一審之證詞
、台灣桃園地方法院檢察署桃檢玲總贓字第０九八三００００九
五號函、上訴人與游麗華間之行動電話雙向通聯紀錄、台灣檢驗
科技股份有限公司濫用藥物檢驗報告、扣案海洛因照片三張、台
灣高等法院被告（甲○○）全國前案紀錄表等證據，資以認定上
訴人有原判決事實欄所記載之犯罪事實。因而撤銷第一審之科刑
判決，改判論處上訴人販賣第一級毒品罪刑（累犯，處有期徒刑
十六年），併為從刑之諭知，已詳述其所依憑之證據及認定之理
由。對於上訴人矢口否認有本件犯行，辯稱：案發當天游麗華打
電話要和我合資購買海洛因，而與游麗華相約在中壢監理站，等
我到監理站時，游麗華表示身上沒錢，並從身上拿出一包海洛因
要以一千元賣給我，因覺得那包海洛因不足一千元，而未同意，
要離開時即為警查獲，當天身上有帶一千四百零四元，查獲之一
千元並非游麗華所交付，亦未販賣海洛因給游麗華云云；上訴人
之選任辯護人辯稱：本件無監聽紀錄，並係由桃園縣警察局楊梅
分局警員跨區至中壢分局轄區埋伏逮捕上訴人，是否係警員故意
威脅游麗華打電話設計逮捕上訴人邀功，非無可疑云云。又證人
游麗華於偵查中及第一審曾改稱：係與上訴人合資購買毒品等語
；證人余至敏於原審證稱：當時與上訴人同住，查獲當日聽到她
接到一通電話，說要出門跟人家拿東西，上訴人並曾將一千四百
零四元放在床鋪上等語，經綜合調查證據之結果，認係卸責之詞
，不足採信；或係迴護上訴人之詞；或不足為上訴人有利之認定
，分別在判決內詳予指駁，並說明其證據取捨及判斷之理由。且
上訴人僅販賣海洛因一次，金額一千元，情節尚非重大，若科處
最輕本刑無期徒刑，殊嫌過重，犯罪情狀尚堪憫恕，爰依刑法第
五十九條規定，酌量減輕其刑。另扣案之一千元係由游麗華交予
上訴人；海洛因則係上訴人交付游麗華。上訴人之選任辯護人於
原審聲請將扣案一千元為指紋鑑定，證明是否為游麗華所交付，
核無必要；況該一千元業於移送當日繳入國庫保管，有台灣桃園
地方法院檢察署民國九十八年三月六日桃檢玲總贓字第０九八三
００００九五號函在卷可稽，已無從鑑定，亦分別在判決理由內
加以敘明。原判決所為論述，核與卷證資料相符，從形式上觀察
，並無違背法令之情形。按認事採證、證據之取捨及證據證明力
之判斷，俱屬事實審法院之職權，苟無違背證據法則，自不能指
為違法。又供述證據前後雖有差異或矛盾，事實審法院非不可本
於經驗及論理法則，斟酌其他情形，作合理之比較，定其取捨，
其就供述證據之一部，認為真實者，予以採取，亦非法則所不許
。因之，證人供述之證據前後縱有差異，事實審法院依憑證人前
後之供述證據，斟酌其他證據，本於經驗法則與論理法則，取其
認為真實之一部，作為判斷之證據，自屬合法。本件原審綜合上
訴人部分不利於己之自白、證人游麗華、李鴻鈺之證詞，斟酌其
他證據，認定上訴人有本件罪行。對於上訴人辯解，認不足採；
證人游麗華於偵查中及第一審所稱：係與上訴人合資購買，不足
為上訴人有利之認定；已分別在判決內詳述其認事採證、證據取
捨及判斷之理由，核與證據法則並無違背，為其職權之適法行使
，自無上訴意旨所指之違背法令情形。上訴意旨所指各節，或為
單純事實之爭執；或於原判決之主旨不生影響之事項任意指摘；
或原審已加審酌、論斷，屬原審得本於職權裁量之事項，已於判
決內詳述其認事採證及證據取捨、判斷之理由，為其職權之適法
行使；核與法律規定得為第三審上訴理由之違法情形，均不相適
合，應認其上訴違背法律上之程式，予以駁回。
據上論結，應依刑事訴訟法第三百九十五條前段，判決如主文。
中    華    民    國  九十八  年    六    月   十八   日
                      最高法院刑事第十二庭
                          審判長法官  黃  一  鑫
                                法官  張  春  福
                                法官  林  勤  純
                                法官  李  錦  樑
                                法官  陳  國  文
      本件正本證明與原本無異
                                      書  記  官
中    華    民    國  九十八  年    六    月  二十九  日
                                                Ａ


司法院資訊處製作；財團法人民間司法改革基金會備份。
